【裁判字號】    98,上訴,243
【裁判日期】    980303
【裁判案由】    毒品危害防制條例
【裁判全文】
臺灣高等法院臺南分院刑事判決         98年度上訴字第243號
上  訴  人
即  被  告  甲○○
上列上訴人因毒品危害防制條例案件，不服臺灣雲林地方法院97
年度訴字第1110號中華民國97年11月28日第一審判決（起訴案號
：臺灣雲林地方法院檢察署97年度毒偵字第1347號），提起上訴
，本院判決如下：
    主  文
上訴駁回。
    理  由
一、按上訴書狀應敘述具體理由；上訴書狀未敘述上訴理由者，
    應於上訴期間屆滿後20日內補提理由書於原審法院，刑事訴
    訟法第361條第2項、第3項前段定有明文。而第二審法院認
    為上訴書狀未敘述理由，應以判決駁回之。但其情形可以補
    正而未經原審法院命其補正者，審判長應定期間先命補正，
    此觀同法第367條規定甚明。又所謂具體理由，必係依據卷
    內既有訴訟資料或提出新事證，指摘或表明第一審判決有何
    採證認事、用法或量刑等足以影響判決本旨之不當或違法，
    而構成應予撤銷之具體事由，始克當之（例如：依憑證據法
    則具體指出所採證據何以不具證據能力，或依憑卷證資料，
    明確指出所為證據證明力之判斷如何違背經驗、論理法則）
    ；倘僅泛言原判決認定事實錯誤、違背法令、量刑失之過重
    或輕縱，而未依上揭意旨指出具體事由，或形式上雖已指出
    具體事由，然該事由縱使屬實，亦不足以認為原判決有何不
    當或違法者（例如：對不具有調查必要性之證據，法院未依
    聲請調查亦未說明理由，或援用證據不當，但除去該證據仍
    應為同一事實之認定），皆難謂係具體理由（最高法院97年
    度台上字第892號判決意旨參照，參見97年4月司法院公報第
    214頁）。
二、經查，原判決認上訴人即被告甲○○於民國97年8月11日，
    分別基於施用第一級毒品及第二級毒品之犯意，在雲林縣崙
    背鄉○○村○○路55號南7室房間內，以將海洛因摻水置入
    針筒內注射之方式，施用第一級毒品海洛因1次，及以將甲
    基安非他命置入玻璃球內燒烤而吸食霧氣之方式，施用第二
    級毒品甲基安非他命1次。嗣經警方於97年8月11日晚上9時
    40分許，在雲林縣崙背鄉○○村○○路55號前查獲，扣得其
    所有供施用海洛因所用之注射針筒1支，並經採集尿液送驗
    呈嗎啡及甲基安非他命陽性反應等情，業經被告分別於警詢
    及檢察官偵查、原審審理時坦承不諱，且其於97年8月11日
    經警查獲時所採集之尿液送驗結果，確呈嗎啡及甲基安非他
    命陽性反應乙節，此有臺灣檢驗科技股份有限公司97年8月
    20日報告編號KＺ000000000000號濫用藥物尿液檢驗報告及雲
    林縣警察局西螺分局查獲煙毒、麻管嫌犯尿液送檢真實姓名
    對照表各1紙在卷可憑（見97年毒偵字第1347號卷第10、13
    頁），並有被告所有供注射海洛因所用之針筒1支扣案可佐
    ，足認被告上開自白與事實相符，堪採為認定被告犯罪之證
    據，是其確有施用第一、二級毒品各1次之犯行無訛。次查
    被告前因施用毒品案件，經臺灣嘉義地方法院以95年度毒聲
    字第168號裁定送觀察、勒戒後，認有繼續施用毒品傾向，
    復由該院以95年度毒聲字第223號裁定令入戒治處所施以強
    制戒治，並於96年6月22日（原判決事實欄、理由欄均誤植
    為95年6月22日，應予更正）執行強制戒治完畢釋放，並由
    臺灣嘉義地方法院檢察署檢察官以96年度戒毒偵字第33號為
    不起訴處分確定之事實，有臺灣高等法院被告前案紀錄表1
    份在卷可稽，足徵被告於強制戒治執行完畢釋放後，5內再
    犯毒品危害防制條例第10條之罪，所為與毒品危害防制條例
    第23條第2項之規定相符，依法應予論科，已詳述所憑證據
    與認定之理由，因而論處被告所犯為毒品危害防制條例第10
    條第1項之施用第一級毒品罪及同條第2項之施用第二級毒品
    罪。並審酌上訴人前因施用毒品案件，經觀察、勒戒、強制
    戒治及刑之諭知、執行後，仍未能戒絕毒品，再犯本案施用
    毒品罪，顯見其意志不堅，有失政府制定毒品危害防制條例
    之立法美意，惟念其施用毒品之次數，及該行為乃自戕一己
    之身體健康，尚未害及他人，犯後亦坦承犯行，態度尚可等
    一切情狀，各量處有期徒刑8月、7月，並定其應執行之刑1
    年1月。又扣案之注射針筒1支，係被告所有供施用第一級毒
    品海洛因所用之物，業據被告供承在卷，依刑法第38條第1
    項第2款規定，併予宣告沒收之。本院經核，原判決認事用
    法並無違誤，所為量刑亦屬允當。被告上訴理由僅泛言其於
    案發後坦承不諱，具有悔意，原審量刑略顯過重，是請本院
    從輕量處等語。然觀諸被告之上訴狀所載理由，並未依據卷
    內既有訴訟資料或提出新事證，指摘或表明原判決有何採證
    、認事、用法或量刑等足以影響判決本旨之不當或違法，而
    構成應予撤銷之具體事由，且查施用第一級毒品之法定刑為
    「6月以上5年以下」、施用第二級毒品之法定刑為「2月以
    上3年以下」，而被告曾有施用毒品前科，且屬累犯應予加
    重，原判決分別量處有期徒刑8月、7月，定應執行刑為有期
    徒刑1年1月，已屬從輕量刑。依上開說明，本件上訴顯不合
    法律上程式，應予駁回，並不經言詞辯論為之。
據上論斷，應依刑事訴訟法第367條前段、第372條，判決如主文
。
中    華    民    國    98    年     3    月    3     日
                  刑事第一庭    審判長法  官  黃崑宗
                                      法  官  夏金郎
                                      法  官  王明宏
以上正本證明與原本無異。
施用第一級毒品部分如不服本判決應於收受送達後10日內向本院
提出上訴書狀，其未敘述上訴理由者，並得於提起上訴後10日內
向本院補提理由書（均須按他造當事人之人數附繕本）「切勿逕
送上級法院」。
其他不得上訴。
                                      書記官  黃全忠
中    華    民    國    98    年    3     月    4     日


司法院資訊處製作；財團法人民間司法改革基金會備份。
